# 请教陈老师一个长期股权投资的问题

提问人：273902339 时间：2018-01-16 11:33:51
A公司持有B公司100%股权，A对C公司持有10%股权，并派驻 1 名董事，B对C持有11%股权，并派驻一名董事。C的董事会有 11 人。
根据C的股东分散程度，A的管理层认为，A对C投资不构成重大影响，作为AFS核算，B对C投资亦不构成重大影响，作为AFS核算。
请问，在A的合并层面，A+B的 AFS 在一起实际上对C造成了重大影响，可否在A合并层面 将21%的股权作为 长期股权投资 权益法核算？谢谢！

回答人：chenyiwei
如果“在A的合并层面，A+B的 AFS 在一起实际上对C造成了重大影响”的判断成立，则C是A的联营企业，在A的个别报表层面就应当对其直接持有的10%股权按权益法核算，在合并报表层面再将B持有的11%调整为权益法（除非行使长期股权投资准则第九条中的“公允价值计量选择权”）。